# 全资子公司划转资产

提问人：TICKTOCK 时间：2018-01-17 15:33:28
一定要作减资或利润分配吗？可不可以挂一个往来，然后房子还给子公司用，用房租逐渐把往来再冲掉

回答人：chenyiwei
这种划转没有意义，尤其是在会计上如果认定该租赁实质上构成融资租赁，则固定资产仍需确认在子公司。